臺灣高雄地方法院刑事判決　　　　　　　96年度訴字第2222號
公　訴　人　臺灣高雄地方法院檢察署檢察官
被　　　告　甲○○
　　　　　　　　　　（
指定辯護人　本院公設辯護人　乙○○
上列被告因違反槍砲彈藥刀械管制條例等案件，經檢察官提起公
訴（96年度偵字第10285 號），本院判決如下：
    主  文
甲○○未經許可，持有其他可發射子彈具有殺傷力之改造手槍，
處有期徒刑參年貳月，併科罰金新臺幣拾萬元，罰金如易服勞役
，以新臺幣壹仟元折算壹日。扣案仿WALTHER 廠半自動手槍製造
換裝土造金屬槍管之槍壹枝（含彈匣壹個，槍枝管制編號為00
00000000號）、未扣案之黑色背包及紅色絨布袋各壹個
，均沒收。又犯攜帶兇器強盜未遂罪，處有期徒刑肆年，扣案仿
WALTHER 廠半自動手槍製造換裝土造金屬槍管之槍壹枝（含彈匣
壹個，槍枝管制編號為0000000000號）、未扣案之黑
色背包及紅色絨布袋各壹個，均沒收。又犯恐嚇危害安全罪，處
有期徒刑肆月，減為有期徒刑貳月。應執行有期徒刑柒年貳月，
併科罰金新臺幣拾萬元，罰金如易服勞役，以新臺幣壹仟元折算
壹日；扣案仿WALTHER 廠半自動手槍製造換裝土造金屬槍管之槍
壹枝（含彈匣壹個，槍枝管制編號為0000000000號）
、未扣案之黑色背包及紅色絨布袋各壹個，均沒收。
    事  實
一、甲○○明知可發射子彈具有殺傷力之改造手槍及具殺傷力之
    子彈分屬槍砲彈藥刀械管制條例第4條第1項第1款及第2款所
    列管之槍砲及彈藥，非經中央主管機關許可，不得持有，竟
    仍於民國94年間某日，在桃園縣楊梅鎮某遊藝場內，向真實
    姓名年籍不詳之綽號「阿龍」（起訴書誤載為「阿輪」）之
    成年男子，以新臺幣（下同）3 萬元購得可發射子彈具有殺
    傷力，仿WALTHER 廠半自動手槍製造換裝土造金屬槍管之槍
    枝1枝（槍枝管制編號0000000000號）及具有殺傷力之子彈1
    顆，而非法持有之。嗣於96年4月6日16時35分許，意圖為自
    己不法之所有，至高雄市○○區○○里○○路209 號「OM超
    商」，攜帶其所有內置以紅色絨布袋包裝上開改造槍、彈之
    黑色背包（背包及紅色絨布袋均未扣案）至「OM超商」店內
    ，先要求該店之女店員丁○○一同至店外騎樓，向丁○○稱
    「現在跑路需要3 萬元跑路費」等語，丁○○答以「我不是
    老闆，沒辦法作主，我要聯絡我們老闆」等語，甲○○隨即
    自其所攜帶之黑色背包拿出裝有上開改造手槍之絨布袋，將
    絨布袋袋口開著，以該改造手槍抵住丁○○之腰部，恫稱：
    「這是什麼你知道嗎？」之脅迫方法，使丁○○心生恐懼，
    至使其不能抗拒，而要求丁○○匯款3 萬元至宋源朗之帳戶
    （郵局帳號：00000000000000號）內，並稱：「未將錢匯入
    帳戶，要讓店家無法生存，大家輸贏看看」等語，適該店老
    闆馬有泰打電話至該店給丁○○，丁○○即在電話中暗示該
    店有歹徒等狀況，馬有泰隨即報警處理，經警於同日16時35
    分許至上址當場查獲，甲○○因此而未得手，並扣得上開改
    造手槍1 枝（含彈匣1 個）及子彈1 顆。
二、甲○○復於96年4 月6 日晚上8 時許，在高雄市政府警察局
    左營分局製作筆錄後，丁○○為避免遇見甲○○遂至廁所內
    閃避，適甲○○由戒護之警員丙○○陪同至廁所欲如廁，詎
    甲○○於該廁所洗手台處發現丁○○後，竟基於恐嚇之犯意
    ，向丁○○恫稱：「你給我小心一點」（台語）等語，以此
    加害生命、身體之事恐嚇丁○○，使丁○○心生畏懼，致生
    危害於安全，經丁○○向製作筆錄之員警反應而得悉上情。
三、案經高雄市政府警察局左營分局移請臺灣高雄地方法院檢察
    署檢察官偵查起訴。
    理  由
壹、程序方面
一、本案被告甲○○及辯護人否認證人即告訴人丁○○於警詢所
    為陳述之證據能力，因證人丁○○之證述，係屬被告以外之
    人於審判外之陳述，其復經辯護人聲請傳訊到庭為證，而其
    於審判中所為之證述，核與其於警詢時所為陳述大致相同，
    是依刑事訴訟法第159 條之2 規定，不具有證據能力。
二、本件卷附之內政部警政署刑事警察局96年4 月30日刑鑑字第
    0960054029號槍彈鑑定書所示鑑定意見，係該局依檢察機關
    概括授權執行鑑定職務所出具之書面鑑定報告，依刑事訴訟
    法第159 條第1 項及同法第208 條第1 項準用同法第206 條
    第1 項之規定，屬於傳聞法則之例外，自得作為證據。
三、被告及辯護人對於證人施文承於檢察事務官前所為之陳述及
    卷附扣押筆錄、扣押物品目錄表等書證，知有刑事訴訟法第
    159 條第1 項不得為證據之情形，於本院審理時，均未聲明
    異議，依法自應視為被告同意上開證人於警詢中所為之陳述
    及上開書證得作為證據，本院審酌前開證人施文承於警詢中
    所為陳述，距離本案查獲時間甚近，記憶應最為清晰可靠，
    又前開書證作成時之狀況，距離本案查獲時間甚近，上開書
    證作成時之情況亦均屬正常，並均與本案相關之待證事實具
    有關連性，是認前開證人於警詢中所為之陳述及上開書證為
    適當，依刑事訴訟法第159 條之5 第2 項之規定，認具證據
    能力。
貳、實體方面
一、訊據被告固於警詢、偵查及本院審理時坦承於94年間起即持
    有上開扣案槍枝、子彈、彈匣之事實，並有於上開時、地以
    上開包裝上開槍、彈方式至證人丁○○任職之「OM超商」店
    內，並要求丁○○匯款至其指定帳戶，而為警當場查獲，惟
    矢口否認有上開加重強盜未遂犯行及恐嚇犯行，辯稱：伊沒
    有說若未匯錢要讓店家無法經營，也沒有拿槍出來，或押住
    丁○○，槍是放在包包裡，丁○○可能有看到伊帶絨布袋，
    但她應該沒有看到絨布袋內裝著槍枝；伊並無在外面騎樓對
    她恫稱：「這是什麼，你知道嗎？」，只是單純去請她幫忙
    跟老闆傳話說要借款，沒有跟她說：「未將錢匯入帳戶，要
    讓店家無法生存，大家輸贏看看」等語，亦未於警局向丁○○恫稱：「你給我小心一點」等語恐嚇她云云。
二、經查：
  (一)持有改造手槍及子彈部分：
 　 訊據被告對於持有具有殺傷力之改造槍枝及子彈之事實，業
    於警詢、偵查及本院審理時坦承事實不諱，並有扣案之仿WA
    LTHER 廠半自動手槍製造換裝土造金屬槍管之槍枝1 枝（含
    彈匣1 個，槍枝管制編號0000000000號），具有殺傷力口徑
    8.58MM土造子彈1 顆，以及槍枝初步檢視照片9 張附卷可憑
    。又上開扣案之槍、彈經送請內政部警政署刑事警察局鑑定
    ，其鑑定結果認：該送鑑手槍（含彈匣1 個），以性能檢驗
    法檢測，認係改造手槍，係由仿WALTHER 廠半自動手槍製造
    之槍枝，換裝土造金屬槍管而成；經裝填具底火之適用彈殼
    測試，可擊發，應可供擊發適用子彈使用，認具殺傷力；送
    鑑子彈1 顆，以性能檢驗法檢測，認係土造子彈，具直徑8.
    58MM金屬彈頭，以試射法試射，可擊發，認具殺傷力，此有
    該局96年4 月30日刑鑑字第0960054029號槍彈鑑定書1 份暨
    送鑑照片6 張附卷可查，是被告前開自白核與事實相符，自
    堪信為真實，是被告持有具殺傷力之上開槍、彈之事實，堪
    以認定。
  (二)攜帶兇器強盜未遂部分：
  1.被告於上揭時、地持槍要求證人丁○○匯款至卷附名片所指
    定之帳戶（戶名：宋源朗、郵局帳號：00000000000000號）
    ，並向其恫稱：若未匯錢，要讓店家無法經營等語，致證人
    丁○○至使不能抗拒，其後因證人丁○○適於電話中向老闆
    馬有泰反應該狀況而及時報警之情，業據證人丁○○於偵查
    及本院審理時證述綦詳，亦與證人即當場查獲本件之員警施
    文承於偵查中之證述查獲被告時，被告之背包內確置有上開
    槍彈之情相符（見偵卷第14頁），此外並有高雄市政府警察
    局左營分局搜索扣押筆錄、扣押物品目錄表各1 份及照片15
    張、名片1 張及上開槍、彈扣案可佐。
  2.被告雖以上開情詞置辯。惟查：證人丁○○於偵查中證述：
    96年4 月6 日下午4 時35分在「OM超商」內，被告進來就跟
    另位店員說要找早班之店員（即指丁○○），因為被告之前
    曾來超商買過東西，我當時還在店內，故聽到後就過去，他
    說有事跟我說，我們就到店外騎樓下，他說要跑路費3 萬元
    ，我說我不是老闆，沒辦法作主，要聯絡老闆，他就從側背
    包拿出一個絨布袋，該絨布袋袋口開著，我看到裡面是一把
    槍，他拿著該絨布袋係持槍之狀況靠著我的肚子，問我說這
    是什麼你知道嗎，我就沒有回答他，那時有另一分店的小姐
    找我，中班的小紅就叫我進去，被告就跟著進來，我在跟分
    店小姐電話中時，趁機跟她說，我們分店出狀況，叫她聯絡
    老闆，被告又叫我出去，因他持有槍械，我會害怕，不得不
    出去，他就拿出1 張背面載有戶名及帳號之名片（即卷附背
    載有宋源朗戶名、帳號之名片），叫我匯3 萬元進去該帳戶
    ，我當時會害怕，剛好老闆打電話來，中班小姐又叫我進去
    接電話，老闆問我什麼事，我就沈默，他就叫我回答是或不
    是，以免有歹徒在現場無法說明，他就問我說是否有搶劫之
    狀況，及有無帶什東西，我說有，並說他帶槍，我們老闆就
    說會叫人家過來處理，叫我拖時間，電話掛掉後，被告又叫
    我去外面，以今天是假日，銀行沒開，但等銀行一開門，3
    點半以前就要看到那筆錢，不然就讓我們店好看，我覺得很
    害怕，我當時沒有辦法抵抗他，因為他持槍靠我很近，店裡
    面又有分店小姐找我，我進去，他也尾隨進來，之後警察就
    來了等語（見偵卷第34、35頁）。又於本院審理時證稱：96
    年4 月6 日任職於「OM超商」，當天下午4 、5 點左右，被
    告進來就說有事情要找我，請我到超商外的騎樓下，說要3
    萬元跑路費，我說要問我的老闆，當時被告背著側背包，裡
    面有紅色的絨布袋，他把紅色的絨布袋拿出來，袋口微開，
    放在我的肚子上，還問我說是否知道這是什麼，我看到裡面
    是槍，我就告訴被告說我不是老闆，要跟我們老闆聯絡，他
    就一直重複說他要3 萬元的跑路費，他有拿一張名片，叫我
    匯款進去，說如果我沒有匯款進入的話就試試看（台語發音
    ）。當時被告將絨布袋靠在我肚子上時，我不能反抗，後來
    沒有匯款係因為那天進去聽電話，就已請對方幫我聯絡老闆
    ，說有狀況等語（見本院卷第74至76頁）。復稱：「（問：
    槍用紅色絨布袋裝著靠在你的肚子，是靠在肚子哪裡？）答
    ：正前方的肚子。」、「（問：是否有接觸到你的肚子？）
    答：有，整個靠上去，所以感覺上有硬物抵住我的肚子。」
    、「（問：是因為袋口微開所以你有看到槍，而非被告主動
    打開給你看？）答：是因為被告跟我說你知道這是什麼嗎，
    所以我往下看，才看到那是槍。」、到店外騎樓第1 次好像
    是他叫我出來，並拿槍抵著我，說要跑路費，要我匯款到他
    拿給我名片上所載的帳戶，第2 次時，他告訴我如果不匯款
    要店裡好看，被告給我那張名片，那個帳號是已經寫好的，
    直接從側背包拿出來的，被告不是超商的常客，案發之前他
    有來買過東西等語（見本院卷第77至79頁）。觀諸證人丁○○於偵查及本院審理時證述情節前後均屬一致，且證人丁○○與被告並無夙怨，實無須捏造事實以陷被告入囹圄之理。
  3.又由證人丁○○上開證述其等2 人係在「OM超商」外之騎樓
    時，被告始拿出紅色絨布袋抵住丁○○之肚子，並以袋口微
    開而向證人丁○○表示知否其內為何物之脅迫方法，使丁○○不能抗拒，欲使丁○○將款項匯入所交付之名片之情，既
    與被告所供承伊係在「OM超商」外面與丁○○交談，並在騎
    樓下曾將紅色絨布袋取出，其後亦有交付上載有前開帳號之
    名片予丁○○，可將3 萬元之款項匯款到名片上之宋源朗帳
    戶內之情（見偵卷第18、本院卷第92至94頁）相符，2 人所
    陳交談地點及交談過程亦大致相合；而本案被告倘僅係欲向
    「OM超商」或丁○○個人借款以匯入上開帳戶，並未曾持槍
    脅迫丁○○將款項匯入上開帳戶，被告當無須在店外時，莫
    名將裝有上開槍、彈之絨布袋自背包取出，是被告在騎樓時
    將上開絨布袋取出之舉，已與單純借款之情未符。況被告既
    係表明借款，應可在店內直接向丁○○陳明來意，並為免他
    人誤會來意或使丁○○害怕而提出強盜或恐嚇之告訴，理當
    始終將包有上開槍、彈之絨布袋妥善置於背包內，豈會一再
    要求丁○○至店外騎樓談論借款事宜，並任意自背包取出裝
    放上開改造手槍之絨布袋，致令丁○○發覺被告攜帶槍、彈
    ，而立即尋求援助以報警之理，是被告所為，若謂並無加重
    強盜財物之犯意，孰人置信？
  4.辯護人雖以由現場之監視器翻拍照片並無拍得被告確實以絨
    布袋靠在丁○○肚子之情，以及證人施文承證稱逮捕被告時
    ，在被告側背包內扣得該紅色絨布袋之情，足見被告並未將
    絨布袋自背包取出，是為被告辯護認證人丁○○所證與事實
    不符云云。惟由被告及丁○○均一致陳述2 人交談地點係在
    「OM超商」店外之騎樓處，而非「OM超商」店內，以及被告
    於本院審理時自承伊係在店外之騎樓處，有將紅色絨布袋自
    黑色背包內取出之情（見本院卷第93頁）觀之，易言之，被
    告對證人丁○○所為之行為，既係在店外騎樓所為，則該店
    內之監視翻拍照片所顯示之影像，縱該店內之監視翻拍照片
    並未攝得被告持絨布袋抵住丁○○之情，亦無從作為對被告
    有利之論據，自不待言。又被告及辯護人固請求本院向警局
    調閱當日之監視翻拍錄影帶資料，經本院函調上開物品，經
    高雄市政府警察局左營分局以該分局於案發當日並無扣得「
    OM超商」之電腦數位監視錄影帶，此有96年7 月24日高雄市
    警左分偵字第0960016620號函可參；然如前述說明，被告與
    丁○○對談時，既係在店外騎樓所為，是本院認縱未調得該
    監視錄影帶，亦無礙本案事實之認定，併予指明。
  5.被告雖於本院時另辯稱伊係「OM超商」常客，因為該超商內
    擺設賭博性電玩，伊在該處輸了很多錢，故想請老闆借給他
    一點錢云云。惟此為證人丁○○當庭證稱被告並非該店常客
    ，亦無被告指述之情（見本院卷第79頁），被告所辯已難採
    信；況倘被告確係該店常客，理應主動與老闆聯絡洽借款項
    ，豈有一再要求證人丁○○至店外之騎樓洽談與老闆借款事
    宜，亦與常情未合，是被告所辯，既與常情及證人丁○○所
    證未符，應係事後卸責、避重就輕之詞，委無足採。
  6.而按強盜罪所施用之強暴、脅迫手段，祇須足以壓抑被害人
    之抗拒，使其喪失意思自由為已足，縱令被害人實際無抗拒
    行為，仍於強盜罪之成立，不生影響。觀諸被告當時係手持
    以絨布袋包有上開具有殺傷力之改造手槍及子彈，並以袋口
    微開之方式抵住丁○○之肚子，以要求丁○○匯款，已據證
    人丁○○證述明確，而以上揭客觀情形觀之，證人丁○○既
    已親見上揭改造手槍之外型，衡情已足使丁○○產生畏懼，
    復由丁○○前後依被告指示入店後再至店外與被告交談，不
    敢立即在店內張揚之情，足見被告之脅迫行為，確足以達使
    丁○○不能自由意思決定是否交付財物，故已達不能抗拒之
    程度，本案幸適因丁○○於電話中及時向老闆求援，而使員
    警及時查獲被告犯行，未依被告指示將跑路費3 萬元款項匯
    入指定帳戶內而未遂，惟被告所犯加重強盜未遂犯行，至堪
    明確，已堪認定。被告上開所辯，委無足採。
  (三)恐嚇危害安全罪部分：
  1.被告於上開犯罪事實二所載之時、地對證人丁○○為恐嚇之
    事實，已據丁○○於本院審理時證述：在96年4 月6 日晚上
    8 時許因本案而前往左營分局偵查隊製作筆錄，那時係隔離
    製作筆錄，當時被告甲○○在大廳，警察說怕發生什麼意外
    ，所以請我去洗手間以避開被告，後來在洗手間時，剛好被
    告也要去洗手間，被告就跟我說，你給我注意一點（台語發
    音），被告跟我講這些話是在洗手間裡面洗手台處等語（見
    本院卷第76、77頁），核與其於偵查中之證述均相一致（見
    偵卷第33至35頁）；又證人丙○○亦證述當日下午8 時許，
    被告在製作完筆錄後，有要求要上廁所，是渠戒護被告上廁
    所，被告及證人丁○○有於上開廁所之洗手台處照面及眼神
    交會之情無訛（見本院卷第81、82頁）。
  2.被告雖辯稱伊並無對證人丁○○恫稱：「你給我小心一點」
    之語，辯護人並以：證人丙○○並無聽到被告有對丁○○說
    任何話語，且證人丙○○立於被告身後距離不遠，廁所空間
    不大，被告如有恐嚇丁○○，丙○○應可聽到等語為被告辯
    護。惟據證人丙○○證稱：被告進入廁所時，有看到被告有
    與丁○○眼神有交會，當時距離被告與丁○○蠻遠的，差不
    多有由證人席至審判席的距離；當時丁○○是站在洗手台，
    洗手台就在門一進去的旁邊；被告直接去上廁所，兩個人有
    照到面；洗手間有分男女廁所，只有一個洗手台共用，他們
    是在洗手台照面，當時被告在廁所時，周圍環境有辦公室講
    話聲等語（見本院卷第81、82頁）。另據證人丁○○證稱：
    「（問：你說被告在左營分局對你恐嚇的音量是否會很大聲
    ？）答：不會，警局的廁所很像家庭式的洗手間，一側是洗
    手台，另外一側則分男女廁所，當天警察是跟我講，為了避
    免與被告照面，要我去廁所躲一下，我躲在該處時，發現被
    告甲○○走進來，我嚇了一跳，被告當時跟我說要我注意一
    點（台語發音）。」、「（問：你是遠遠就看到甲○○？）
    答：沒有，因為警察說要隔離，所以我躲在洗手間的內側，
    我是看到甲○○進來才嚇一跳。」、「（問：看到甲○○的
    時候，警察是否有在旁邊？）答：沒有，是我走出洗手間之
    後，才看到警察進來，當時我出去的時候，還有問製作筆錄
    的警員說，不是說要隔離嗎，怎麼還讓被告進入洗手間。」
    、「（問：被告在洗手間裡面對你講恐嚇的話，腳步是否有
    停留？）答：他一邊走一邊講，當時我人站在洗手台的內側
    ，男生廁所則是設在轉角處，他看到我時就一邊走一邊講，
    講完時就直接走到小便斗那邊去。」等語（見本院卷第83、
    84頁）。是依證人丙○○及丁○○之證述觀之，本案被告與
    丁○○係在警局男女共用之廁所門口處之洗手台處照面，被
    告隨即入內如廁，又被告與丁○○2 人照面時間甚為短暫，
    繼由證人丁○○證述被告係邊走邊揚以上開恐嚇言語時，音
    量非大；而依常情判斷，被告為恫嚇證人丁○○，亦不可能
    在警局以高聲譁語為之，以防為戒護警員察覺，是證人丁○○證述被告以非大之音量恫嚇丁○○，應非虛妄。而由證人
    丙○○陳稱當時戒護被告如廁時，渠與被告尚留有一段距離
    ，渠周遭尚伴有辦公室聲音之情，是以證人丙○○是否得以
    迅即見聞被告對丁○○為上開恐嚇之言語，自不無斟酌之餘
    地，被告及辯護人徒以證人丙○○未曾見聞，即欲執為被告
    有利之論據，自難憑採。復由被告並不否認伊有與丁○○於
    廁所照面之事實（見偵卷第30頁），以及證人丁○○證稱：
    在廁所內，被告跟我講完話後，其即走到製作筆錄警員那邊
    向該警員反應及製作筆錄觀之，苟證人丁○○未遭被告恫嚇
    而受有恐懼，何以立即離去廁所而前至製作筆錄之警員處投
    訴，且衡情其若無受恐嚇之情，亦無另設詞誣陷被告，而干
    冒遭刑事追訴處罰之理，故證人丁○○證述之上揭情節，應
    可採信。被告上開所辯，顯係飾卸之詞，要無可採。
三、論罪、科刑：
　(一)按槍砲彈藥刀械管制條例第4 條所列之槍砲，依同條例第5
　　條規定，非經中央主管機關許可，不得持有。被告所持有之
  　前開改造手槍，係屬槍砲彈藥刀械管制條例第4 條第1 款所
    稱之其他可發射子彈具有殺傷力之槍砲。又按刑法第330 條
    第1 項、第321 條第1 項第3 款之攜帶兇器強盜罪，其所謂
    兇器，種類並無限制，凡客觀上足對人之生命、身體、安全
    構成威脅，具有危險性之兇器均屬之。又扣案改造手槍（含
    彈匣1 個）具有殺傷力，有前揭槍彈鑑定書可參，且外觀上
    足使人產生畏懼，且該改造手槍材質堅硬，如持之敲打人體
    ，亦足以造成相當之傷害，客觀上屬於兇器，故被告持上開
    改造手槍至「OM超商」，並在該店外之騎樓處令被害人丁○○見其以絨布袋包裝持槍之脅迫方式，在客觀上已足使被害
    人產生極大之恐懼，致使不能抗拒，並欲丁○○依其指示為
    匯款財物行為，嗣因為警查獲而未遂，自屬加重強盜未遂之
    行為。
  (二)核被告所為，係犯刑法第328 條第4 項之強盜罪而有同法第
    321 條第1 項第3 款之情形，應論以刑法第330 條第2 項之
    攜帶兇器強盜未遂罪，及同法第305 條恐嚇危害安全罪、槍
    砲彈藥刀械管制條例第8 條第4 項（起訴書誤引為第7 條第
    4 項，業經公訴人當庭更正）之未經許可持有可發射子彈具
    有殺傷力之改造手槍罪與同法第12條第4 項未經許可持有子
    彈罪。被告持有槍彈，具有行為繼續之性質，為繼續犯，應
    論以單純一罪。被告著手於加重強盜犯罪行為之實行，而未
    至強取財物之結果，為未遂犯，應依刑法第25條第2 項規定
    ，減輕其刑。
  (三)又檢察官於起訴書認被告持槍強盜未遂之犯行係犯刑法第32
    8 條第4 項之普通強盜未遂罪，固非正確，惟起訴之基本社
    會事實仍屬同一，爰變更起訴法條，予以審理。
  (四)被告所犯上開持有改造手槍罪及持有子彈罪間，係一行為觸
    犯數罪名，為想像競合犯，應依刑法第55條前段規定，從一
    重之持有改造手槍罪處斷。
  (五)被告所犯上開持有改造手槍罪、攜帶兇器強盜未遂罪、恐嚇
    危害安全罪間，犯意各別，行為互異，應予分論併罰。
  (六)爰審酌被告年輕力壯，竟不端正行為，竟任意持有改造手槍
    及子彈，其行為已對社會秩序造成危害，復因缺錢花用，竟
    持槍強盜他人財物，除造成社會治安莫大危害，並使民眾心
    生恐懼，增添社會不安憂慮，均非可取，而於持槍強盜未遂
    後，復不知悔悟，猶於警局恐嚇被害人鄭對被害人丁○○造
    成心理上之損害程度非輕，犯後復飾詞部分否認犯行，態度
    非佳，實屬不該，惟念被告先前並無前科（此有臺灣高等法
    院被告前案紀錄表1 紙在卷可按）及被告之手段、目的及被
    害人之損失等一切情狀，分別量處如主文所示之刑，併就罰
    金部分諭知易服勞役之折算標準。又被告所為上開恐嚇犯行
    ，其犯罪時間係在96年4 月24日以前，依中華民國96年罪犯
    減刑條例第2 條第1 項第3 款之規定，應將宣告刑減為二分
    之一。爰將上開3 罪定應執行刑，並於定執行刑後就罰金部
    分再諭知易服勞役之折算標準。
  (七)扣案之仿WALTHER 廠半自動手槍製造換裝土造金屬槍管之槍
    枝1 枝（含彈匣1 個，槍枝管制編號0000000000號），經鑑
    定機關認具殺傷力，有前開槍彈鑑定書可稽，自係槍砲彈藥
    刀械管制條例第4 條第1 項第1 款所列物品，乃未經許可不
    得持有之違禁物，應依刑法第38條第1 項第1 款規定宣告沒
    收；至扣案土造子彈業經鑑定機關經試射，僅餘彈殼，亦有
    前開槍彈鑑定書及鑑定後發還之彈殼可證，已非違禁物，自
    不予宣告沒收，併予敘明。另被告所有未扣案之背包及紅色
    絨布袋，亦係供被告非法持有上開槍、彈及被告持有上開槍
    、彈進入「OM超商」以強盜被害人之用，並經被告供承黑色
    背包及紅色絨布袋現於臺灣高雄看守所保管中（見本院卷第
    92頁），並未滅失，均依刑法第38條第1 項第2 款沒收之。
    至扣案之名片1 張，雖係被告所有供犯罪所用，惟已交付予
    被害人丁○○，顯已移轉所有權，已非被告所有，爰不為沒
    收之諭知。
據上論斷，應依刑事訴訟法第299 條第1 項前段、第300 條，槍
砲彈藥刀械管制條例第8 條第4 項、第12條第4 項，刑法第11條
前段、第25條第2 項、第55條、第305 條、第330 條第2 項、第
38條第1 項第1 款、第2 款、第42條第3 項、第51條第5 款，刑
法施行法第1 條之1 ，中華民國九十六年罪犯減刑條例第2 條第
1項 第3 款、第7 條，判決如主文。
本案經檢察官戊○○到庭執行職務。
中　　華　　民　　國　　96　　年　　10 　　月　　4　　日
                  刑事第十四庭  審判長法　官  陳玉聰
                                      法  官  莊珮吟
                                      法  官  楊淑珍
以上正本證明與原本無異。
如不服本判決應於收受本判決後10日內向本院提出上訴書狀，並
應敘述具體理由，如未敘述上訴理由者，應於上訴期間屆滿後20
日內補提理由書狀於本院（均須按他造當事人之人數附繕本）「
切勿逕送上級法院」。
中　　華　　民　　國　　96　　年　　10 　　月　　4　　日
　　                                  書記官  林秀敏
附錄本案論罪科刑法條
刑法第330條
（加重強盜罪）
犯強盜罪而有第 321 條第 1 項各款情形之一者，處 7 年以上有期徒
刑。
前項之未遂犯罰之。
刑法第305條
（恐嚇危害安全罪）
以加害生命、身體、自由、名譽、財產之事，恐嚇他人致生危害
於安全者，處2年以下有期徒刑、拘役或3百元以下罰金。
槍砲彈藥刀械管制條例第8條
未經許可，製造、販賣或運輸鋼筆槍、瓦斯槍、麻醉槍、獵槍、
空氣槍或第4 條第1 項第1 款所定其他可發射金屬或子彈具有殺
傷力之各式槍砲者，處無期徒刑或5 年以上有期徒刑，併科新臺
幣1 千萬元以下罰金。未經許可，轉讓、出租或出借前項所列槍
枝者，處5 年以上有期徒刑，併科新臺幣1 千萬元以下罰金。意
圖供自己或他人犯罪之用，而犯前二項之罪者，處無期徒刑或7
年以上有期徒刑，併科新臺幣1 千萬元以下罰金。
未經許可，持有、寄藏或意圖販賣而陳列第1 項所列槍枝者，處
3 年以上10年以下有期徒刑，併科新臺幣700 萬元以下罰金。
第1 項至第3 項之未遂犯罰之。
槍砲彈藥刀械管制條例第12條
未經許可，製造、販賣或運輸子彈者，處1年以上7年以下有期徒
刑，併科新台幣500萬元以下罰金。
未經許可，轉讓、出租或出借子彈者，處6月以上5年以下有期徒
刑，併科新台幣300萬元以下罰金。
意圖供自己或他人犯罪之用，而犯前二項之罪者，處3年以上10
年以下有期徒刑，併科新台幣700萬元以下罰金。
未經許可，持有、寄藏或意圖販賣而陳列子彈者，處5年以下有
期徒刑，併科新台幣300萬元以下罰金。
第 1 項至第 3 項之未遂犯罰之。
